【裁判字號】    95,上易,98
【裁判日期】    950315
【裁判案由】    竊盜
【裁判全文】
臺灣高等法院臺中分院刑事判決          95年度上易字第98號
上  訴  人  臺灣臺中地方法院檢察署檢察官
上  訴  人
即  被  告  玄○○
                    號（
上列上訴人等因被告竊盜案件，不服臺灣臺中地方法院94年度易
字第2182號中華民國94年12月15日第一審判決（起訴案號：臺灣
臺中地方法院檢察署94年度偵字第16582號；併辦案號：臺灣臺
中地方法院檢察署95年度偵字第405、1923號），提起上訴，本
院判決如下：
    主  文
原判決撤銷。
玄○○（原名陳新財）連續攜帶兇器竊盜，累犯，處有期徒刑貳
年拾月，並於刑之執行前令入勞動場所強制工作年，扣案之尖
嘴鉗貳支、螺絲起子支、一字型扳手貳支、虎頭鉗、斜嘴鉗、
固定扳手、活動扳手及銼刀各壹支，均沒收。
    事  實
一、玄○○（原名陳新財）有犯罪之習慣，前曾於民國（下同）
    78年間，因違反槍砲彈藥刀械管制條例案件，經法院判處有
    期徒刑4月，於79年間，因賭博案件，經法院判處罰金5000
    元，於83年間，因違反槍砲彈藥刀械管制條例案件，經法院
    判處有期徒刑4月，於83年間，因違反麻醉藥品管理條例案
    件，經法院判處有期徒刑7月，於87年間，因妨害自由案件
    ，經法院判處有期徒刑5月確定，89年間，因竊盜案件，經
    本院以90年度上易字第674號判處有期徒刑2年2月確定，並
    與妨害自由部分所處有期徒刑5月定應執行刑為有期徒刑2年
    5月確定，於92年4月12日保護管束期滿執行完畢，又於91年
    間，因偽造文書案件，經法院判處拘役40日。玄○○復意圖
    為自己不法之所有，並基於概括之犯意，攜帶其所有客觀上
    足對他人之生命、身體構成威脅，具有危險性，足供兇器使
    用之破壞車輛門鎖工具尖嘴鉗2支、螺絲起子3支、一字型扳
    手2支、虎頭鉗、斜嘴鉗、固定扳手、活動扳手及銼刀各1支
    等工具，以破壞車門鎖或車窗玻璃後侵入車內竊取車內財物
    ，或將整輛自用小客車竊走再竊取車內財物之方式，自94年
    3 月間某日起，至94年10月10日止，連續於下列時間地點，
    竊取財物，得手後，將所竊取之財物均販賣給刊登二手雜誌
    或跳蚤雜誌廣告購買之人，所得款項則花用殆盡。
  於94年3月間某日20時左右，在臺中市○○區○○路附近（
    臺中榮民總醫院後方），竊取停放該處Ｏ○○所有車號NF-5
    878號自用小客車內之中華商業銀行現金卡1張、鑰匙1串、
    零錢新臺幣（下同）50元。
  於94年3月22日18時20分左右，在臺中市○區○○街上，竊
    取停放該處Ｅ○○所有車號H9-8687號自用小客車內之豐田
    小型車服務手冊1本、上閣屋餐券1萬元、登山鞋2雙、CD10
    片、紀念銅牌、登山襯衫等物。
  於94年3月26日上午7時左右，在臺中市○○區○○路718巷
    內，竊取Ｋ○○所有車號C9-4665號自用小客車1輛（內有臨
    時停車卡1張、釣具2組）。
  於94年3月底某日凌晨4、5時左右，在臺中市○○區○○路3
    段150號前，竊取停放該處宇○○所有車號AR-3842號自用小
    客車內之汽車音響1組、喇叭、測速器1個、硬幣200元、眼
    鏡1副、行照1張。
  於94年4月27日上午10時50分左右，在臺中縣清水鎮○○路
    151號前，竊取地○○所有車號NW-6005號自用小客車1輛（
    內有鑰匙圈10個、筆記本3本、眼鏡1副、資料夾1個）。
  於94年5月4日23時左右，在臺中市○○區○○路上，竊取卯
    ○○所有停放該處車號PZ-5781號自用小客車內之黑色公事
    包1 個、太陽眼鏡1副、富士數位相機1臺、貴賓卡7張、鞋
    子1雙、雨傘1支、零錢400元。
  於94年5月上旬某日20時左右，在臺中市西屯區○○○○路148
    巷33號旁，竊取丁○○所有車號3762-LM自用小客車1輛（內
    有郵政存簿1本、CD音響1組、CD20片、藍色旅行箱1個）。
  於94年5月11日22時0分左右，在臺中市西屯區永安一巷附近
    ，竊取未○○所有停放該處之車號9U-4558號自用小客車內
    之名片簿2本、華碩手提電腦1臺、NIKON牌數位相機、LV手
    提包、CD40片、汽車用涼風墊1個、汽車雜誌20本、女用外
    套2件。
  於94年5月中旬某日上午8時左右，在臺中市○○區○○路與
    青海路口（至善國中旁），竊取林碧倫所有停放該處支車號
    QC-8871號自用小客車內之書1本、計算機1臺、手冊1本、汽
    車喇叭1組、公事包1個、玩具娃娃8個。
  於94年5月25日21時左右，在臺中縣沙鹿鎮○○路上，竊取
    癸○○所有停放該處之車號TV-3950號自用小客車內之無敵
    CD-95電子辭典1臺、金石文化廣場VIP卡1張、眼鏡1副、CD
    、汽車防塵套等。
  於94年5月底某日上午7時10分左右，在臺中縣龍井鄉○○村
    ○○○街5巷3號前，竊取Ｊ○○所有停放該處之車號OE-888
    3號自用小客車內之汽車駕照1張、行照、CD40片、零錢等物
    。
  於94年6月5日16時左右，在臺中市○○區○○路299號公園
    旁，竊取戊○○所有停放該處之車號N4-4207號自用小客車
    內之扳手2支、備胎固定螺栓1支、眼鏡1副、公司停車證1張
    、泳褲1件、泳帽1頂、防風眼鏡1副、黑色帆布CD包1個、汽
    車音響、喇叭1組、銀製手鍊1條、相機三腳架1支、充電器1
    組、睡袋1個、衣服1箱、鞋子1雙。
  於94年6月11日上午9時左右，在Ｃ○○位於臺中市○○區○
    ○路202號1樓內（侵入住宅部分未經告訴），竊取Ｃ○○所
    有護照1本、張氏慶玲所有之外僑居留證1張。
  於94年6月17日上午7時左右，在臺中縣沙鹿鎮○○路22巷內
    ，竊取午○○所有車號3J-9712號自用小客車1輛（內有霹靂
    腰包1個、眼鏡1副、洽維加油站貴賓卡、台大加油站貴賓卡
    各1張、汽車音響1組、護胎蓋4個、隨身收錄音機2臺）。
  於94年6、7月間某日上午5時左右，在臺中縣龍井鄉新東村
    東園巷內，竊取子○○所有停放該處之車號7U-7013號自用
    小客車內之農民銀行存摺2本、華僑銀行存摺1本、測速器1
    個、結婚婚紗照1本、現金2000元、汽車音響、喇叭1組、郵
    局存摺1本、印章1枚、復華銀行存摺1本。
  於94年7月16日零時左右，在臺中市○○區○○路與福科路
    口，竊取黃○○所有停放該處之車號HN-4913號自用小客車1
    輛（內有楊金蘭所有之身分證、汽車駕照各1張，黃○○所
    有之筆記本1本、帆布看板、攤架1組、鞋子300雙）。
  於94年7月20日凌晨1時30分左右，在臺中縣清水鎮○○路
    211號前，竊取亥○○所有之車號3J-4471號自用小客車1輛
    （內有USB網路攝影機14個、測試電話機1支、眼鏡1副、測
    試門口機1支、豐原二客網施工單1份、網路數據機22臺、電
    鑽1支、安全帶1條）。
  於94年7月28日21時左右，在臺中市西屯區○○○路燦坤3C
    電子專賣店後方協一遊覽公司停車場內，竊取Ｐ○○所有停
    放該處之車號NC-2230號自用小客車內之國泰產物保險證1本
    、大買家量販會員卡1張、加油點數儲值護照7本、行照、第
    一銀行存款簿、國泰產物保險單、保險卡等。
  於94年7月30日上午6時左右，在臺中市南屯區○○○路上，
    竊取Ｉ○○所有停放該處之車號Y3-4605號自用小客車內之
    車內充電器1個、威頓科技股份有限公司發票1張、MP3使用
    手冊光碟片1片、汽車音響、喇叭1組、合作金庫、郵局存摺
    各1本、營區識別證、停車證、教官證、保險證、（屬營區
    各士兵所有）印章90枚等物。
  於94年7月間某日上午8時左右，在臺中市○○區○○路世貿
    大廈巷內，竊取呂瑞榮所有停放該處之車號YK-3929號自用
    小客車內之汽車音響1組、證件、行車執照、水平儀含腳架
    各1個。
  於94年8月初某日18時30分左右，在臺中縣梧棲鎮梧棲童綜
    合醫院旁，竊取Ｌ○○所有而停放該處之車號A3-0007號自
    用小客車內之汽車音響1組、太陽眼鏡2支、一般眼鏡1支、
    衛星導航PVA液晶顯示器1個、名片簿1本，蔡卓秀足所有之
    汽車保險卡等物。
  於94年8月4日上午7時20分左右，在苗栗縣苑裡鎮○○路26
    號前，且取Ｍ○○所有停放該處之車號A8-6206號自用小客
    車內之汽車音響1組、電源轉換器1個、黑色公事包7個、測
    速器1個、存摺4本、印章1個、華南銀行金融卡1張。
  於94年8月4日12時50分左右，在臺中市○○區○○街60號停
    車場內，竊取Ｎ○○所有停放該處之車號C6-9711號自用小
    客車內之汽車音響1台、車用液晶電視1臺、恆溫控制器1臺
    、現金3000元、測速器1台、無線對講機1臺、SONY牌數位相
    機1臺、灰色手提袋1個、黑色手提袋1個、黑色長皮夾1個。
  於94年8月4日18時左右，在臺中市○○區○○路三段與安和
    路口（永安國小旁），竊取辛○○所有之車號NP-6781號自
    用小客車1輛（內有男用衣服4件、攜帶型瓦斯爐1台、照相
    機1台、洋傘1支、太陽眼鏡5支、相機腳架1支、名片簿1本
    ）。
  於94年8月5日17時左右，在臺中市○○街150號前，竊取Ｇ
    ○○所有停放該處之車號QI-5945號自用小客車內之手提電
    腦1台、行動電話2支、筆記本2本、安泰銀行存摺1本、眼鏡
    1副。
  於94年8月5日17時左右，在臺中市○○街250號前，竊取甲
    ○○所有停放該處之車號DA-5261號自用小客車內之電腦手
    寫板30個、耳機3個。
  於94年8月10日13時左右，在臺中市西屯區○○○○路15號前
    ，竊取己○○所有車號PJ-4048號自用小客車1輛（內有汽車
    CD音響1組、水箱罩1個、電池1個、鋁圈含輪胎4個、行動電
    話1支）。
  於94年8月17日凌晨3時左右，在臺中市○○區○○路與西屯
    路三段宏福五巷四弄口處，竊取Ｈ○○所有停放該處之車號
    NG-0476號自用小客車內之擴音機1台、大型羽球袋1個（內
    含羽毛球拍6支、羽球鞋1雙、羽毛球2筒、眼鏡1副）。
  於94年8月23日23時左右，在臺中市西屯區○○○街與玉門
    路口（國安國宅大廈樓下），竊取Ｆ○○所有停放該處之車
    號2J-6185號自用小客車內之汽車行照、駕照、保險卡、鑰
    匙2串、遙控器2個、測速器1組、陶瓷杯3個、會員卡3張、
    互助會單1張、遙控器1個（含鑰匙3支）。
  於94年8月底某日14時左右，在臺中縣梧棲鎮綜合體育館停
    車場內，竊取乙○○所有停放該處之車號R9-7786號自用小
    客車內之現金1000元、大型背包1個（內有泳裝2件、泳鏡2
    副）、大型行旅箱1個、斜背包1個（內有500元）、眼鏡1副
    、太陽眼鏡1副、行動電話1支。
  於94年8月底9月初某日16時左右，在臺中市○○區○○路華
    邦電子公司停車場內，竊取酉○○所有停放該處之車號PM-3
    757號自用小客車內之汽車音響、喇叭1組、公事包1個（內
    有皮包、回數票、證件、印章、存摺、信用卡、提款卡）、
    行動電話2支、土地銀行、郵局存摺各1本、台新、匯豐、中
    國信託銀行等信用卡5張、彰化、誠泰銀行提款卡各1張、印
    鑑1枚。
  於94年9月初某日上午8時左右，在臺中縣龍井鄉東園巷1弄
    （博士幼稚園旁）內，竊取巳○○所有停放該處之車號M8-4
    062號自用小客車內之CD音響1組、眼鏡1副、太陽眼鏡1副、
    防滑墊1個、汽車維修單2張。
  於94年9月2日上午7時左右，在臺中縣龍井鄉東園巷1弄（紅
    博士幼稚園旁）內，竊取申○○所有停放該處之車號N9-689
    6號自用小客車內之汽車音響1組、吸塵器1組、高速公路回
    數票5張、加油站會員卡1張、汽車臘、噴漆、眼鏡2副、手
    機耳機線1條、停車電話聯絡卡1張、CD片、汽車保養手冊。
  於94年9月4日凌晨0時25分左右，在臺中縣龍井鄉○○村○
    ○街○段17-1號前，竊取廣運機械工程股份有限公司所有而
    供天○○使用之車號CX-9966號自用小客車1部（內有行車執
    照1張、保險卡1張、家樂福出入證1張、GPRS行動電話1支）
    。
  於94年9月5日凌晨3時左右，在臺中市○○○路燦坤三Ｃ專
    賣店對面停車場內，竊取丙○○所有車號TP-3931號自用小
    客車內之咖啡色皮夾1個（內有丙○○之國民身分證、汽機
    車駕照、健保卡、台南縣水電裝置業職業公會會員證、勞工
    安全衛生講習結業證書、臺南市義勇消防警察人員服務證、
    消防器材領用證等物）、太陽眼鏡1付、車內空氣清淨機1台
    。
  於94年9月11日上午10時30分左右，在臺中縣沙鹿鎮○○路3
    巷71號前，竊取Ｄ○○所有停放該處之車號1482-FA自用小
    客車內之筆記本1本、眼鏡1副、名片38張、沈麗娟、彰發工
    程行、新王有限公司之印章3枚。
  於94年9月中旬某日上午7時左右，在臺中縣龍井鄉○○村○
    ○街65巷內，竊取宙○○所有停放該處之車號NK-2428號自
    用小客車內之皮包、日盛、台新、聯邦銀行信用卡3張、電
    鋸1支、活動扳手1支、破壞鉗1支。
  於94年9月中旬某日上午8時20分左右，在臺中市○○區○○
    路與福聯街口，竊取Ｂ○○所有停放該處之車號M4-4017號
    自用小客車內之女用鞋子2雙、嬰兒衣服、遙控器、CD片、
    書、志工基礎特殊訓練結業證書2張、聖經1本。
  於94年9月25日上午10時15分左右，在臺中市西屯區○○○○
    路148巷25號前，竊取寅○○所有停放該處之車號C4-3777號
    自用小客車內之資料夾10個、筆記本3本、名片5盒、印章1
    枚、汽車音響1組、鞋子6雙、衣服1件、高爾夫球桿1支。
  於94年9月27日下午14時左右，在臺中縣沙鹿鎮○○路與中
    棲路之陸橋下，竊取Ａ○○所有車號VH-1631號自用小客車1
    輛（該車內且有咖啡色公事包1個、護照1本、及格證書6張
    、執業證書2張、數位電視轉換盒1台、手提ＤＶ1台、電源
    轉換器1台、充電器1台、功率表1台、電動扳手1支、充電起
    子1支、電鑽1支、小型列表機1台等物）。
  於94年9月28日22時左右，在臺中市○○區○○路上，竊取
    庚○○所有停放該處之車號OA-9512號自用小客車內之大買
    家、燦坤、全國等消費會員卡16張、筆記2本、信用卡帳單
    、簽帳單、信用卡預借現金密碼單、硬幣等物。
  於94年10月1日22時30分左右，在臺中市○○區○○路四段
    610號對面，竊取蔡科榮所有而供蔡俊銘使用並停放該處之
    車號DT-8552號自用小客車內之音響主機1台、電視螢幕1台
    、12片裝CD盒1臺。
  於94年10月3日上午7時20分左右，在臺中市○○區○○路三
    段150號前，竊取辰○○所有之車號KR-3087號自用小客車1
    輛（內有玉山銀行存摺1本、提款卡1張、手提袋、魏敏雲所
    有之機車駕照1張）。
  於94年10月4日14時左右，在臺中市西屯區○○○路與國際
    街口，竊取壬○○所有之車號0059-GC號自用小客車1輛（內
    有CD音響1組、後車椅背、儀表板、行動電話1支、戶口名簿
    1本、銀行存摺6本）。
  於94年10月10日下午17時左右，在臺中市○○區○○街160
    巷17-1號前之停車場內，竊取戌○○所有車號3723-LF號自
    用小客車內之ＣＤ音響1台、車用ＤＶＤ液晶顯示器1台及手
    提電腦1台等物。
二、嗣為警於94年10月11日下午16時30 分左右，在臺中縣龍井
    鄉○○村○○路134巷1弄26號住處，持搜索票執行搜索而查
    獲，並扣得其所有供竊盜所用之尖嘴鉗2支、螺絲起子3支、
    一字型扳手2支、虎頭鉗、斜嘴鉗、固定扳手、活動扳手及
    銼刀各1支。
三、案經臺中縣警察局烏日分局報請臺灣臺中地方法院檢察署檢
    察官偵查起訴及臺中縣警察局烏日分局、臺中市警察局第四
    分局報請臺灣臺中地方法院檢察署檢察官偵查移送併辦。
    理  由
一、訊據上訴人即被告（下稱被告）玄○○對於上揭竊盜犯行，
    於警詢、偵查、原審及本院審理時均坦承不諱，核與被害人
    天○○、Ｏ○○、Ｅ○○、Ｋ○○、宇○○、地○○、卯○
    ○、丁○○、未○○、林碧倫、癸○○、Ｊ○○、戊○○、
    Ｃ○○、午○○、子○○、黃○○、亥○○、Ｐ○○、Ｉ○
    ○、呂瑞榮、Ｌ○○、Ｍ○○、Ｎ○○、辛○○、Ｇ○○、
    甲○○、己○○、Ｆ○○、乙○○、酉○○、巳○○、申○
    ○、Ｄ○○、宙○○、Ｂ○○、寅○○、庚○○、辰○○、
    壬○○、蔡峻銘等人於警詢時，被害人Ｈ○○、丙○○、Ａ
    ○○、戌○○等人於警詢及偵查時指訴被害之情節相符（查
    上開被害人於警詢時陳述之詞，係屬被告以外之人於審判外
    之陳述，依刑事訴訟法第159條第1項規定，本不得作為證據
    ，然而，當事人《即被告及公訴人》於原審及本院調查證據
    時，知有前開情形，而未於言詞辯論終結前聲明異議，依同
    法第159條之5第2項規定，視為經當事人於審判程序同意作
    為證據，本院審酌其等前開言詞陳述作成時之情況，並無任
    何不法情事，認為適當，得為證據。），並有上開被害人領
    回失物所出具之贓物認領保管單45張、臺中縣警察局烏日分
    局被害人天○○自用小客車CX-9966號遭竊盜案之現場勘察
    報告、內政部警政署刑事警察局94年9月14日刑紋字第09401
    39092號鑑驗書、94年11月7日刑紋字第0940158046號鑑驗書
    、臺中縣警察局烏日分局偵查佐鍾明隆之職務報告各1份、
    照片、車輛車牌失竊作業－查獲車輛認可資料、刑案現場測
    繪圖等在卷足資佐證，及被告玄○○所有而供行竊所用之尖
    嘴鉗2支、螺絲起子3支、一字型扳手2支、虎頭鉗、斜嘴鉗
    、固定扳手、活動扳手及銼刀各1支等扣案可憑足證被告之
    自白均事實相符。綜上，本件事證已臻明確，被告之犯行堪
    以認定，應依法論科。
三、查尖嘴鉗、螺絲起子、一字型扳手、虎頭鉗、斜嘴鉗、固定
    扳手、活動扳手及銼刀等物質地堅硬，客觀上足以危害他人
    生命、身體之安全，係屬兇器，核被告玄○○所為，係犯刑
    法第321條第1項第3款之攜帶兇器竊盜罪。被告先後多次竊
    盜竊盜犯行，時間緊接，所犯基本構成要件復相同，顯係基
    於概括之犯意而反覆為之，應依連續犯之規定論以一攜帶兇
    器竊盜罪，並依法加重其刑。被告於犯罪事實
    中，同時竊取數位被害人之財物，為想像競合犯，應仍從一
    重論以攜帶兇器竊盜罪。另犯罪事實至、至、至
    、至所示之犯行，雖未據起訴，惟因與起訴有罪之竊
    盜部分，有連續犯之關係，屬裁判上一罪，並經檢察官移送
    本院併案審理，本院自應併予審酌。再被告曾於87年間，因
    妨害自由案件，經法院判處有期徒刑5月確定，89年間，因
    竊盜案件，經本院以90年度上易字第674號判處有期徒刑2年
    2月確定，並與妨害自由部分所處有期徒刑5月定應執行刑為
    有期徒刑2年5月確定，於92年4月12日保護管束期滿執行完
    畢，有臺灣高等法院被告前案紀錄表、臺灣臺中地方法院檢
    察署刑案資料查註紀錄表各1份在卷可按，其於受有期徒刑
    執行完畢後，於5年以內再犯本件有期徒刑以上之罪，為累
    犯，應依刑法第47條規定，遞予加重其刑。
四、原審經審理之結果，認被告玄○○部分罪證明確，予以論科
    ，固非無見，惟查：(甲)原判決未及審酌被告所犯上開事實欄
    至、至、至、至所示之犯行，自有未合。
    (乙)第1次審判期日之傳票，至遲應於7日前送達；刑法第61條
    所列各罪之案件，至遲應於5日前送達，刑事訴訟法第272條
    定有明文。此就審期間，係為保障被告之訴訟權益而設，使
    被告有充分時間行使其防禦權，自不得因被告受羈押或在監
    執行，及其他身體自由在公權力合法拘束之情況下即逕予剝
    奪（參見最高法院94年度臺上字第4930號判決意旨）。而行
    簡式審判程序之案件，為求審判程序之簡省便捷，關於調查
    證據之程序可由審判長便宜行事，不受刑事訴訟法有關證據
    能力、證據調查之次序、方法、詰問等證據法則之限制，然
    關於就審期間並不在排除之列，自仍應遵守刑事訴訟法有關
    就審期間之規定，以維護被告合法之訴訟權益。查被告於原
    審法院審判時，已因本案羈押中，而本件原審所論之刑法第
    321條加重竊盜罪，屬刑法第61條第2款所示罪名之案件，其
    第1次審判期日之傳票，至遲應於5日前送達，方為合法。查
    被告經起訴後，由原審法院受命法官指定於94年12月8日下
    午3時30分行準備程序，並於當日將被告提解到庭，原審法
    院受命法官訊問被告時，被告就被訴事實為有罪之陳述，原
    審法院合議庭旋即裁定由受命法官獨任進行簡式審判程序，
    並隨即由受命法官任審判長進行簡式審判程序，並諭知辯論
    終結，有準備程序筆錄、刑事裁定、及審判筆錄在卷可查。
    按被告既經羈押，原審法院並未指定審判期日及將傳票依法
    送達被告，僅指定準備程序期日並於同日進行審判程序，被
    告雖經解送到庭，並表明願放棄就審期間之利益而參與辯論
    ，但此不能與自願拋棄前述就審期間利益而自動到庭為訴訟
    行為者同視，其審判程序之瑕疵，不能因而治癒，此部分踐
    行之訴訟程序，自難謂為適法。(丙)又原審檢察官於起訴書及
    原審言詞辯論時均對被告具體求處有期徒刑2年（見原審卷
    第209頁），原審於判決時對被告科處有期徒刑2年8月之刑
    ，卻未說明何以不採檢察官具體求刑之理由，亦嫌未當。被
    告提起上訴，以其係因工作受傷無法正常工作，且有子女就
    學，在生活費與學費之壓力下而為本件之犯罪，指稱原審量
    刑過重云云，雖非可取，然檢察官以原審未及就上開併辦部
    分加以審理為由，指摘原判決不當，為有理由，自應由本院
    將原判決予以撤銷改判。爰審酌被告素行不佳，復曾因竊盜
    罪，經法院判刑確定，並入監執行完畢，竟仍不知悛悔，再
    犯本件45起竊盜犯行，惡性實屬重大；且正值青壯年，身強
    體壯，卻不知憑恃己力掙取金錢以供經濟所需，竟率爾侵犯
    他人財產法益，價值觀念偏差；但其所竊得之財物，均供己
    用，犯罪之情節及所生之危害，所得之利益，犯罪動機、目
    的尚屬單純，再犯後能全部坦認，態度非差，原審檢察官未
    及審酌併案部分之事實，對被告具體求刑有期徒刑2年部分
    尚嫌過輕等一切情狀，量處如主文第2項所示之刑。又被告
    自78年間起，即多次觸犯違反槍砲彈藥刀械管制條例、賭博
    、違反麻醉藥品管理條例、妨害自由、竊盜、偽造文書等前
    科，且於前次徒刑執行完畢未滿2年，竟又自94年3月間某日
    起至94年10月10日止之期間，再犯本件45起竊盜犯行，顯見
    其有犯竊盜罪之習慣，非令其強制工作不足以矯治其惡習，
    爰依竊盜犯贓物犯保安處分條例第3條第1項第1款規定，併
    予諭知其於刑之執行前令入勞動場所強制工作3年，以強制
    從事勞動方式，培養其勤勞習慣、正確工作觀念，藉資矯治
    其犯罪習慣，並習得一技之長，以便往後重回社會時，能自
    立更生，適應正常群體生活，期以達成刑法教化、矯治之目
    的。再扣案之尖嘴鉗2 支、螺絲起子3支、一字型扳手2支、
    虎頭鉗、斜嘴鉗、固定扳手、活動扳手及銼刀各1支，均為
    被告所有而供竊盜犯罪所用之物，業據被告供承在卷，應依
    刑法第38條第1項第2款之規定，宣告沒收。
據上論斷，應依刑事訴訟法第369條第1項前段、第364條、第299
條第1項前段，刑法第56條、第321條第1項第3款、第47條、第55
條、第38條第1項第2款，竊盜犯贓物犯保安處分條例第3條第1項
第1款、第4條、第5條第1項前段，判決如主文。
本案經檢察官丑○○到庭執行職務。
中    華    民    國    95    年    3   月   15       日
          刑事第十一庭  審判長法  官  黃  梅  月
                              法  官  黃  日  隆
                              法  官  林  宜  民
上列正本證明與原本無異。
不得上訴。
                              書記官  林  桂  鳳
中    華    民    國    95    年    3  月    16       日
                                                      Ｆ


司法院資訊處製作；財團法人民間司法改革基金會備份。
